gl_ES.aff
FLAG num
SFX 734  Y    6     #Verbo dicir
SFX 734  cir    s/122    cir	.	ds:presente P2 [ + enclítico monosílabo]
SFX 734  icir    ís/666,123    cir	.	ds:presente P2 + enclítico polisílabo
SFX 734  icir    i/124    cir	.	ds:presente P3 / imperativo P2 [ + enclítico monosílabo <> acusativo P3]
SFX 734  icir    í/666,125    cir	.	ds:presente P3 / imperativo P2 [ + acusativo P3 / enclítico polisílabo]
SFX 734  cir    n/124    cir	.	ds:presente P6 [ + enclítico monosílabo]
SFX 734  icir    ín/666,125    cir	.	ds:presente P6 + enclítico polisílabo

SFX 735  Y    6     #Verbos compostos de dicir
SFX 735  icir    ís/123    cir	.	ds:presente P2 [ + enclítico polisílabo]
SFX 735  icir    is/666,122    cir	.	ds:presente P2 + enclítico monosílabo
SFX 735  icir    í/125    cir	.	ds:presente P3 / imperativo P2 [ + enclítico polisílabo]
SFX 735  icir    i/666,124    cir	.	ds:presente P3 / imperativo P2 + enclítico monosílabo
SFX 735  icir    ín/125    cir	.	ds:presente P6 [ + enclítico polisílabo]
SFX 735  icir    in/666,124    cir	.	ds:presente P3 + enclítico monosílabo

SFX 736  Y    16     #Verbo dicir
SFX 736  cir    go    cir	.	ds:presente P1
SFX 736  icir    ígo/666,120,121    cir	.	ds:presente P1 + enclítico
SFX 736  r    mos    ir	.	ds:presente P4
SFX 736  ir    ímos/666,126,127    ir	.	ds:presente P4 + enclítico
SFX 736  r    des    ir	.	ds:presente P5
SFX 736  ir    ídes/666,128,129    ir	.	ds:presente P5 + enclítico
SFX 736  cir    ga    cir	.	ds:subxuntivo presente P1 / P3
SFX 736  icir    íga/666,120,121,124,125    cir	.	ds:subxuntivo presente P1 / P3 + enclítico
SFX 736  cir    gas    cir	.	ds:subxuntivo presente P2
SFX 736  icir    ígas/666,122,123    cir	.	ds:subxuntivo presente P2 + enclítico
SFX 736  cir    gamos    cir	.	ds:subxuntivo presente P4
SFX 736  icir    ígamos/666,126,127    cir	.	ds:subxuntivo presente P4 + enclítico
SFX 736  cir    gades    cir	.	ds:subxuntivo presente P5
SFX 736  icir    ígades/666,128,129    cir	.	ds:subxuntivo presente P5 + enclítico
SFX 736  cir    gan    cir	.	ds:subxuntivo presente P6
SFX 736  icir    ígan/666,124,125    cir	.	ds:subxuntivo presente P6 + enclítico


SFX 737  Y    31     #Verbo dicir
SFX 737  r    ndo    ir	.	ds:xerundio
SFX 737  ir    índo/666,124,125    ir	.	ds:xerundio + enclítico
SFX 737  icir    ito/10,14    cir	.	ds:partiticipio
SFX 737  ir    ía/120,121,124,125    ir	.	ds:copretérito P1 / P3 [ + enclítico]
SFX 737  ir    ías/122,123    ir	.	ds:copretérito P2 [ + enclítico]
SFX 737  ir    iamos    ir	.	ds:copretérito P4
SFX 737  ir    iámos/666,126,127    ir	.	ds:copretérito P4 + enclítico
SFX 737  ir    iades    ir	.	ds:copretérito P5
SFX 737  ir    iádes/666,128,129    ir	.	ds:copretérito P5 + enclítico
SFX 737  ir    ían/124,125    ir	.	ds:copretérito P6 [ + enclítico]
SFX 737  cir    rei/120    cir	.	ds:futuro P1 [ + enclítico monosílabo]
SFX 737  cir    réi/666,121    cir	.	ds:futuro P1 + enclítico polisílabo
SFX 737  cir    rás/123    cir	.	ds:futuro P2 [ + enclítico polisílabo]
SFX 737  cir    ras/666,122    cir	.	ds:futuro P2 + enclítico monosílabo
SFX 737  cir    rá/125    cir	.	ds:futuro P3 [ + enclítico polisílabo]
SFX 737  cir    ra/666,124    cir	.	ds:futuro P3 + enclítico monosílabo
SFX 737  cir    remos    cir	.	ds:futuro P4
SFX 737  cir    rémos/666,126,127    cir	.	ds:futuro P4 + enclítico
SFX 737  cir    redes    cir	.	ds:futuro P5
SFX 737  cir    rédes/666,128,129    cir	.	ds:futuro P5 + enclítico
SFX 737  cir    rán/125    cir	.	ds:futuro P6 [ + enclítico polisílabo]
SFX 737  cir    ran/666,124    cir	.	ds:futuro P6 + enclítico monosílabo
SFX 737  cir    ría/120,121,124,125    cir	.	ds:pospretérito P1 / P3 [ + enclítico]
SFX 737  cir    rías/122,123    cir	.	ds:pospretérito P2 [ + enclítico]
SFX 737  cir    riamos    cir	.	ds:pospretérito P4
SFX 737  cir    riámos/666,126,127    cir	.	ds:pospretérito P4 + enclítico
SFX 737  cir    riades    cir	.	ds:pospretérito P5
SFX 737  cir    riádes/666,128,129    cir	.	ds:pospretérito P5 + enclítico
SFX 737  cir    rían/124,125    cir	.	ds:pospretérito P6 [ + enclítico]
SFX 737  r    de    ir	.	ds:imperativo P5 
SFX 737  ir    íde/666,126,127    ir	.	ds:imperativo P5 + enclítico

# constradixer desdixer dixer maldixer predixer contradicir desdicir dicir e predicir ################bendicir = maldicir
SFX 738  Y    15     #Verbo dicir (dicir e dixer) 
SFX 738  r    r/120,124    r	.	ds:infinitivo / subxuntivo futuro P1 / P3 [ + enclítico monosílabo]
SFX 738  ir    ír/666,121,125    ir	.	ds:infinitivo P1 / P3 + enclítico polisílabo
SFX 738  er    ér/666,121,125    er	.	ds:subxuntivo futuro P1 / P3 + enclítico polisílabo
SFX 738  0    es    r	.	ds:infinitivo / subxuntivo futuro P2
SFX 738  ir    íres/666,122,123    ir	.	ds:infinitivo P2 + enclítico polisílabo
SFX 738  er    éres/666,122,123    er	.	ds:subxuntivo futuro P2 + enclítico polisílabo
SFX 738  0    mos    r	.	ds:infinitivo / subxuntivo futuro P4
SFX 738  ir    írmos/666,126,127    ir	.	ds:infinitivo P4 + enclítico polisílabo
SFX 738  er    érmos/666,126,127    er	.	ds:subxuntivo futuro P4 + enclítico polisílabo
SFX 738  0    des    r	.	ds:infinitivo / subxuntivo futuro P5
SFX 738  ir    írdes/666,128,129    ir	.	ds:infinitivo P5 + enclítico polisílabo
SFX 738  er    érdes/666,128,129    er	.	ds:subxuntivo futuro P5 + enclítico polisílabo
SFX 738  0    en    r	.	ds:infinitivo / subxuntivo futuro P6
SFX 738  ir    íren/666,124,125    ir	.	ds:infinitivo + enclítico polisílabo
SFX 738  er    éren/666,124,125    er	.	ds:subxuntivo futuro P6 + enclítico polisílabo

# constradixer desdixer dixer maldixer e predixer
SFX 739  Y    30     #Verbo dicir (Raíz dixer)
SFX 739  r    n    r	.	ds:pretérito P1
SFX 739  ixer    íxen/666,120,121    r	.	ds:pretérito P1 + enclítico
SFX 739  r    ches    r	.	ds:pretérito P2
SFX 739  er    éches/666,122,123    r	.	ds:pretérito P2 + enclítico
SFX 739  er    o    r	.	ds:pretérito P3
SFX 739  ixer    íxo/666,124,125    r	.	ds:pretérito P3 + enclítico
SFX 739  r    mos    r	.	ds:pretérito P4
SFX 739  er    émos/666,126,127    r	.	ds:pretérito P4 + enclítico
SFX 739  r    stes    r	.	ds:pretérito P5
SFX 739  er    éstes/666,128,129    r	.	ds:pretérito P5 + enclítico
SFX 739  0    on    r	.	ds:pretérito P6
SFX 739  er    éron/666,124,125    r	.	ds:pretérito P6 + enclítico
SFX 739  0    a    r	.	ds:pospretérito P1 / P3
SFX 739  er    éra/666,120,121,124,125    r	.	ds:pospretérito P1 / P3 + enclítico
SFX 739  0    as    r	.	ds:pospretérito P2
SFX 739  er    éras/666,122,123    r	.	ds:pospretérito P2 + enclítico
SFX 739  0    amos    r	.	ds:pospretérito P4
SFX 739  0    ámos/666,126,127    r	.	ds:pospretérito P4 + enclítico
SFX 739  0    ades    r	.	ds:pospretérito P5
SFX 739  0    ádes/666,128,129    r	.	ds:pospretérito P5 + enclítico
SFX 739  0    an    r	.	ds:pospretérito P6
SFX 739  er    éran/666,124,125    r	.	ds:pospretérito P6 + enclítico
SFX 739  r    se    r	.	ds:subxuntivo pretérito P1 / P3
SFX 739  er    ése/666,120,121,124,125    r	.	ds:subxuntivo pretérito P1 / P3 + enclítico
SFX 739  r    ses    r	.	ds:subxuntivo pretérito P2
SFX 739  er    éses/666,122,123    r	.	ds:subxuntivo pretérito P2 + enclítico
SFX 739  er    ésemos/126,127    r	.	ds:subxuntivo pretérito P4 [ + enclítico]
SFX 739  er    ésedes/128,129    r	.	ds:subxuntivo pretérito P5 [ + enclítico]
SFX 739  r    sen    r	.	ds:subxuntivo pretérito P6
SFX 739  er    ésen/666,124,125    r	.	ds:subxuntivo pretérito P6 + enclítico
